臺灣板橋地方法院民事判決　　　　　　　95年度訴字第2675號
原　　　告　丙○○
訴訟代理人　甲○
被　　　告　乙○○
訴訟代理人　戊○○
上列當事人間請求損害賠償事件，本院於民國96年6 月26日言詞
辯論終結，判決如下：
    主  文
原告之訴駁回。
訴訟費用由原告負擔。
    事實及理由
一、本件原告起訴主張：
（一）緣被告於民國95年3 月將其所有坐落臺北縣新莊市○○路
      639 號5 樓房屋（以下簡稱：系爭房屋）委託訴外人中信
      房屋出售，經原告以新臺幣（下同）4,450,000 元同意承
      買，並於同年月30日辦理所有權移轉登記完畢。而本件房
      屋於買賣過程中，被告及介紹人均表示系爭房屋並無任何
      瑕疵，嗣原告始知系爭房屋基地業已擬定為都市○○○○
      道路用地，原告遂寄發存證信函通知被告出面協調，惟其
      均置之不理。
（二）按房屋買賣支付金額甚鉅，出賣人應以誠信原則進行交易
      ，房屋如有瑕疵，必應於交易進行中先行告知，若未踐行
      上開程序，既不合社會交易之習慣，亦必發生買賣成交之
      變化。今查，被告雖曾聲明曾於簽約時告知原告房屋瑕疵
      之事實，若被告所述為真，則原告豈有可能甘冒巨大損失
      。因將來系爭房屋恐遭拆除，預期將受到損害，而目前土
      地之市價為3 百多萬元，徵收後依公告現值僅50至60萬元
      ，故依其間之差額大約為計算，是請求被告應賠償原告損
      害2,500,000 元等語。
（三）聲明：被告應給付原告2,500,000元。
二、被告則以：
（一）本件系爭房地是否具有瑕疵尚有疑義：
  １、查本件系爭建物坐落新莊市○○○段192 地號（面積2589
      平方公尺）及192 之5 地號（面積74平方公尺），被告所
      有持份均為120/10000 ，據此，192 之5 地號雖為擬定新
      莊都市○○道路用地，然所佔比例僅屬些微。又所謂都市
      計劃係指再一定地區內有關都市生活之經濟、交通、衛生
      、保安、國防、文教、康樂等重要設施，作有計劃之發展
      ，並對土地使用作合理之規劃，都市計劃法第3 條定有明
      文。依吾人經驗法則而言，都市發展計劃目的乃在促進社
      會發展，列入都市發展計劃地區，將因良好之公共設施及
      規劃，而使該區不動產平均價值上升，則系爭房地自無任
      何瑕疵可言。
　２、又本件192 之5 地號雖為擬定新莊都市○○道路用地，惟
      未整體開發，日後是否開闢或拆除尚未定論，縱將來經政
      府依計劃開闢，系爭房地之徵收危險或補償利益均由買受
      人承擔，則原告執上開未確定之事實，主張系爭房地有減
      少價值之瑕疵，實屬無據。況系爭房地雖擬定為道路用地
      ，然本件交付房地時並未有危險發生，並無任何減少通常
      效用或價值之情事發生，顯難以系爭房地將來有被拆除可
      能之不確定情事，認係系爭房地已存有減少價值之瑕疵。
（二）按買受人於契約成立時，知有權利之瑕疵者，出賣人不負
      擔保之責。買受人於契約成立時，知其物有前條第1 項所
      稱之瑕疵者，出賣人不負擔保之責。民法第351條、第355
      條第1 項分別定有明文。查被告於簽約時，就系爭房地部
      分位於都市計劃範圍內之道路用地等事實，均已告知原告
      令其知悉，揆諸上開規定，原告請求顯無理由等語，資為
      抗辯。
三、原告主張被告於95年3 月將系爭房屋委託訴外人中信房屋出
    售，經原告以4,450,000 元同意承買，並於同年月30日辦理
    所有權移轉登記完畢，而本件房屋於買賣過程中，被告及介
    紹人均表示系爭房屋並無任何瑕疵，嗣原告始知系爭房屋基
    地業已擬定為都市○○○○道路用地，原告遂寄發存證信函
    通知被告出面協調，惟其均置之不理，因將來系爭房屋恐遭
    拆除，預期將受到損害，而目前土地之市價為3 百多萬元，
    徵收後依公告現值僅50至60萬元，故依其間之差額大約為計
    算，是請求被告應賠償原告損害2,500,000 元等語，被告則
    以前開情詞置辯，故兩造爭執點在系爭房地位於都市計劃範
    圍內之道路用地是否係被告應負擔之減少通常或約定預定效
    用之瑕疵？原告得否請求損害金？茲判斷如下：
（一）原告主張被告刻意隱瞞系爭房屋基地業已擬定為都市○○
      ○○道路用地之瑕疵等語，被告則辯以於簽約時，就系爭
      房地部分位於都市計劃範圍內之道路用地等事實，均已告
      知原告等語，而查，證人即本件交易之代書丁○○於本院
      審理時已到庭證稱：「（問：證人是否為本件不動產買賣
      交易之代書？）是的；（問：簽約時是否在場？）是的；
      （問：簽約時被告是否有將系爭房地有部分位於都市計劃
      範圍內之道路用地之事告知原告？）仲介在簽約之前就有
      告知買賣雙方；（問：記得是在何時說？有無書面？）因
      為簽約當時時間有限，而買方是投資人，賣方為公務員，
      之前都有先說明告知」等情明確，故系爭房屋基地業已擬
      定為都市○○○○道路用地，應為原告簽訂系爭買賣契約
      時所明知，是原告此部分之主張，已屬無據。況按買受人
      於契約成立時，知其物有前條第1 項所稱之瑕疵者，出賣
      人不負擔保之責，民法第355 條第1 項定有明文，從而縱
      然此為瑕疵，依上開規定，出賣人即被告亦不負瑕疵擔保
      之責任。
（二）按買賣因物有瑕疵，而出賣人依前五條之規定，應負擔保
      之責者，買受人得解除其契約或請求減少其價金。但依情
      形，解除契約顯失公平者，買受人僅得請求減少價金。又
      按因可歸責於債務人之事由，致為不完全給付者，債權人
      得依關於給付遲延或給付不能之規定行使其權利。再按因
　　　可歸責於債務人之事由，致給付不能者，債權人得請求賠
  　　償損害。前項情形，給付一部不能者，若其他部分之履行
　　　，於債權人無利益時，債權人得拒絕該部之給付，請求全
  　　部不履行之損害賠償。債權人於有第226條之情形時，得
   　 解除其契約。民法第355條第1項、第227條第1項、第226
      條、第256 條固定有明文。然查，系爭房屋基地固已擬定
      為都市○○○○道路用地，惟日後是否開闢或拆除既未確
      定，已難認有減少通常及約定預定之效用瑕疵之情形，況
      原告簽訂系爭買賣契約時亦明知上情，有如前述，是原告
      請求因將來系爭房屋恐遭拆除，預期將受到損害，而目前
      土地之市價為3 百多萬元，徵收後依公告現值僅50至60萬
      元，故依其間之差額大約為計算，是請求被告應賠償原告
      損害2,500,000 元等語，尚屬無據。
四、從而，原告主張被告所出售之房地有瑕疵，而請求被告應賠
    償原告將來可能受到之損害2,500,000 元，揆諸前開說明，
    尚無理由，應予駁回。
五、本件事證已臻明確，兩造所提出之其餘陳述及證據，經本院
    審酌後，認與判決結果無影響，爰不一一論駁，併予敘明。
六、結論：本件原告之訴為無理由，並依民事訴訟法第78條，判
    決如主文。
中　　華　　民　　國　　96　　年　　7 　　月　　20　　日
                  民事第三庭    法　官　邱靜琪
以上正本係照原本作成。
如對本判決上訴，須於判決送達後20日內向本院提出上訴狀。
中　　華　　民　　國　　96　　年　　7 　　月　　20　　日
                                書記官　白俊傑
